臺灣臺中地方法院民事判決　94年度訴字第1865號
　原　　　告　太平洋房屋仲介股份有限公司台中分公司
　法定代理人　乙○○
　訴訟代理人　丙○○
　被　　　告　甲○○
上當事人間請求給付服務報酬事件，經本院於民國九十四年十月
七日言詞辯論終結，判決如左：
    主    文
被告應給付原告新臺幣伍拾陸萬肆仟元，及自民國九十四年八月
十八日起至清償日止，按週年利率百分之五計算之利息。
訴訟費用由被告負擔。
本判決於原告以新臺幣壹拾捌萬捌仟元供擔保後，得假執行。
    事實及理由
甲、兩造之主張：
一、原告起訴主張：被告於民國九十四年六月十一日與原告訂立
    不動產購買意願書（下稱系爭意願書），同意經由原告仲介
    向訴外人李蕙如買受坐落台中市○○區○○段三八之十三地
    號、三八之十八地號土地及其建物門牌號碼台中市○○區○
    ○路六十九號房屋，經原告居間斡旋後，被告與訴外人李蕙
    如於九十四年六月十四日訂立不動產買賣契約書，買賣總價
    新臺幣（下同）二千八百二十萬元，並依約給付簽約款而開
    立支票號碼ＡＱ0000000號、發票日九十四年六月十
    七日、面額二百八十二萬元之支票一紙、服務報酬支票號碼
    ＡＱ0000000號、發票日九十四年六月二十五日、面
    額五十六萬四千元之支票一紙予原告。詎被告未履行買賣契
    約，經李蕙如於九十四年七月十五日以台中向上郵局第四四
    八號存證信函向被告為解除契約之意思表示，而拒絕履行服
    務報酬，上開支票亦不獲兌現，為此爰依系爭意願書第十條
    第一項約定，被告應支付購買總價百分之二計算之服務報酬
    ，即五十六萬四千元等語。並聲明：1.被告應給付原告五十
    六萬四千元及自起訴狀繕本送達翌日起至清償日止，按年息
    百分之五計算之利息。2.原告願供擔保請准宣告假執行。
二、被告則以：被告與訴外人李蕙如簽立買賣契約，因生意週轉
    不靈，而無法履行契約等語，資為抗辯。並聲明：駁回原告
    之訴。
乙、兩造不爭執事項：
  (一)被告於九十四年六月十一日與原告訂立不動產購買意願書，
    同意經由原告仲介向訴外人李蕙如買受坐落台中市○○區○
    ○段三八之十三地號、三八之十八地號土地及其建物門牌號
    碼台中市○○區○○路六十九號房屋。
  (二)被告與訴外人李蕙如於九十四年六月十四日訂立不動產買賣
    契約書，買賣總價二千八百二十萬元。
  (三)被告給付服務報酬而開立支票號碼ＡＱ0000000號、
    發票日九十四年六月二十五日、面額五十六萬四千元之支票
    一紙予原告，嗣遭退票。
  (四)被告未履行買賣契約，經李蕙如於九十四年七月十五日以台
    中向上郵局第四四八號存證信函向被告為解除契約之意思表
    示。
丙、得心證之理由：
一、本件原告主張之事實，業據其提出與所述情節相符之不動產
    購買意願書、不動產買賣契約書、台中向上○○二一七○之
    一郵局九十四年七月一日第四○九號存證信函、台中向上郵
    局九十四年七月十五日第四四八號存證信函及退票理由單等
    影本各一份、支票影本二紙為證，即被告對於有於九十四年
    六月十一日與原告訂立不動產購買意願書，同意經由原告仲
    介向訴外人李蕙如買受坐落台中市○○區○○段三八之十三
    地號、三八之十八地號土地及其建物門牌號碼台中市○○區
    ○○路六十九號房屋，其後被告與訴外人李蕙如於九十四年
    六月十四日訂立不動產買賣契約書，買賣總價二千八百二十
    萬元，被告為給付服務報酬而開立支票號碼ＡＱ00000
    00號、發票日九十四年六月二十五日、面額五十六萬四千
    元之支票一紙予原告，嗣遭退票等事實，亦均不爭執，是依
    本院調查證據之結果，堪信原告之主張為真實。至被告雖以
    前揭情詞置辯，然依其所辯情節，尚不得解免其依約對原告
    應負之給付責任，則被告猶以前開情詞置辯，顯不可採，本
    件仍應以原告之主張較可採信為真實。從而，原告依系爭意
    願書第十條第一項約定之法律關係，訴請被告應給付原告購
    買總價百分之二計算之服務報酬，即五十六萬四千元，及自
    起訴狀繕本送達翌日即九十四年八月十八日起至清償日止，
    按週年利率百分之五計付利息，為有理由，應予准許。
二、原告陳明願供擔保，聲請宣告假執行，核無不合，爰酌定相
    當擔保金額准許之。
丁、結論：原告之訴為有理由，依民事訴訟法第七十八條、第三
    百九十條第二項，判決如主文。
中　　華　　民　　國　　94　　年　　10　　月　　28     日
                  民事第二庭    法  官  呂明坤
正本係照原本作成。
如對本判決上訴，須於判決送達後20日內向本院提出上訴狀。
中　　華　　民　　國　　94　　年　　10　　月　　28　 　日
                                書記官
